臺灣新竹地方法院刑事裁定
110年度單聲沒字第29號
聲  請  人  臺灣新竹地方檢察署檢察官
被      告  林格帆



上列被告因違反商標法案件（109年度偵字第13257號），經聲請
人聲請單獨宣告沒收（110年度聲沒字第75號），本院裁定如下
：
    主  文
扣案如附表所示之物，均沒收。
其餘聲請駁回。
    理  由
一、聲請意旨略以:被告林格帆前因違反商標法案件，經臺灣新
    竹地方檢察署檢察官以109年度偵字第13257號為不起訴處分
    確定。本案扣得如附表所示仿冒商標之商品，經鑑定係屬侵
    害商標權之仿冒物品，此有台灣耐基商業有限公司之函及附
    件、貞觀法律事務所出具之鑑定報告書、香港商薈萃商標協
    會有限公司出具之鑑定證明書、萬國法律事務所侵害商標權
    真仿品比對報告、國際影視有限公司出具之鑑定報告書在卷
    可按；另被告主動交付查扣之現金新臺幣（下同）570元，
    為被告所有之犯罪所得、業經被告於警詢時自承在卷，爰依
    商標法第98條、刑法第40條第2項，及刑法第38條之1第1項
    前段、第40條第3項、刑事訴訟法第259條之1，宣告沒收等
    語。
二、按違禁物或專科沒收之物得單獨宣告沒收，刑法第40條第2
    項定有明文。所謂「專科沒收之物」，係指雖非違禁物，然
    其性質不宜任令在外流通，如偽造之印章、印文、有價證券
    、信用卡、貨幣等是（刑法第40條立法理由參照）。復對照
    刑法第200條、第205條、第219條等規定，所謂「專科沒收
    之物」，應係指法文有規定「不問屬於犯人與否，沒收之」
    之「絕對義務沒收」者而言。而侵害商標權、證明標章權或
    團體商標權之物品或文書，不問屬於犯罪行為人與否，沒收
    之，為商標法第98條所明定，該等物品即係絕對義務沒收之
    物，要屬刑法第40條第2項所稱之專科沒收之物，檢察官自
    得依法聲請單獨宣告沒收。
三、經查：
(一)被告因違反商標法案件，經臺灣新竹地方檢察署檢察官於11
    0年1月5日以109年度偵字第13257號為職權不起訴處分，並
    於同日確定，有上揭案號之不起訴處分書、臺灣高等法院被
    告前案紀錄表在卷足憑。而本案扣案如附表所示仿冒商標之
    商品（保管字號：110年度保字第135號），經鑑定結果確屬
    仿冒品，業據被告於偵訊中坦承不諱，且有台灣耐基商業有
    限公司所出具估價表及產品鑑定書、貞觀法律事務所出具之
    鑑定報告書、香港商薈萃商標協會有限公司出具之鑑定證明
    書、萬國法律事務所侵害商標權真仿品比對報告及侵權仿冒
    品鑑價報告、圓創品牌股份有限公司之Sumikkogurashi（角
    落小夥伴）侵權市值表、國際影視有限公司之鑑定報告書及
    仿冒商品鑑價報告書在卷可查（偵卷第14-16、26、30、39-
    40、76-79、82、84-92、104-105頁），堪認均屬侵害商標
    權之物品無訛，不問屬於犯罪行為人與否，應依商標法第98
    條規定宣告沒收之，核屬刑法第40條第2項所稱「專科沒收
    之物」，是聲請人就上開扣案物聲請單獨宣告沒收，經核於
    法並無不合，應予准許。
(二)另扣案之570元，固係被告於警詢中提出，且供稱為上開犯
    行之犯罪所得等語（偵卷第10頁），惟被告業與告訴人阿迪
    達斯公司、彪馬歐洲公開有限責任公司達成和解，雙方同意
    由被告分別賠償35,000元、25,000元，且被告業已匯款賠償
    完畢，並經告訴人等分別確認收受前開款項無訛等情，有告
    訴人之刑事陳報（一）狀、和解契約書附卷可考（偵卷第13
    7-139頁），上開和解金額顯已超過被告本案犯罪所得金額
    ，是以，本案倘為諭知沒收被告之犯罪所得，將使被告除賠
    償告訴人之損害外，又須將其犯罪所得財物提出供沒收執行
    ，將使其面臨重複追償之不利益，爰依刑法第38條之1第5項
    規定，就上開扣案之犯罪所得570元不予宣告沒收，是此部
    分聲請應予駁回。
四、依刑事訴訟法第220條、第455條之36第2項，商標法第98條
    ，刑法第40條第2項，裁定如主文。
中　　華　　民　　國　　110 　年　　8 　　月　　31　　日
                  刑事第九庭  法　官　李建慶
以上正本證明與原本無異。
如不服本裁定，應於裁定送達後5日內向本院提出抗告狀。
中　　華　　民　　國　　110 　年　　8 　　月　　31　　日
                              書記官  張慧儀
附表：
編號 品名 數量 1 仿冒NIKE商標耳機 4件 2 仿冒PUMA商標耳機 4件 3 仿冒ADIDAS商標耳機 8件 4 仿冒CHANEL商標香水 26件 5 仿冒HELLO KITTY商標湯匙 1件 6 仿冒HELLO KITTY商標筷子 1雙 7 仿冒HELLO KITTY商標碗 1件 8 仿冒HELLO KITTY商標包包 4件 9 仿冒HELLO KITTY商標手錶 1件 10 仿冒HELLO KITTY商標耳機 1件 11 仿冒HELLO KITTY商標刷子 63件 12 仿冒HELLO KITTY商標盒子 9件 13 仿冒HELLO KITTY商標面紙盒 2件 14 仿冒Little Twin Stars商標包包 3件 15 仿冒Little Twin Stars商標面紙盒 1件 16 仿冒Little Twin Stars商標指環扣 2件 17 仿冒MY MELODY商標包包 2件 18 仿冒MY MELODY商標面紙盒 1件 19 仿冒MY MELODY商標拖鞋 1件 20 仿冒Cinnamoroll商標耳機 1件 21 仿冒Cinnamoroll商標包包 1件 22 仿冒角落小夥伴商標化妝包 7件 23 仿冒角落小夥伴商標長夾 5件 24 仿冒DORAEMON小叮噹商標面紙盒 1件 25 仿冒DORAEMON小叮噹商標碗 1件 26 仿冒DORAEMON小叮噹商標包包 1件 27 仿冒DORAEMON小叮噹商標湯匙 1件 28 仿冒DORAEMON小叮噹商標筷子 1件 29 仿冒DORAEMON小叮噹商標踏墊 1件 30 仿冒DORAEMON小叮噹商標指環扣 1件